臺灣士林地方法院刑事判決　　　　　　　 94年度易字第358號
公　訴　人　臺灣士林地方法院檢察署檢察官
被　　　告　戊○○
上列被告因竊盜案件，經檢察官聲請簡易判決處刑（94年度偵字
第1144號），本院士林簡易庭認不得以簡易判決處刑（94年士簡
字第327 號），簽移本院改依通常程序審理，因被告於本院準備
程序為有罪之陳述，經本院合議庭裁定改由受命法官獨任依簡式
審判程序審理，並判決如下：
    主  文
戊○○連續於夜間侵入住宅竊盜，累犯，處有期徒刑拾月。
    事  實
一、戊○○前因詐欺案件，經臺灣臺北地方法院於民國88年2 月
    10日以87年自字第899 號判決判處罰金1 萬元，經提起上訴
    ，復經臺灣高等法院於88年4 月22日以88年上易字第1206號
    判決撤銷改判有期徒刑3 月確定，嗣於89年2 月11日徒刑執
    行完畢出監。戊○○仍不知悛悔，因無力繳付其位在台北縣
    汐止市○○街19巷23號4 樓住處之電費，經台灣電力股份有
    限公司（下稱台電公司）強制拆除裝置該址供電箱內之電表
    予以斷電，詎戊○○為獲取電力使用，竟意圖為自己不法之
    所有，而基於竊盜之概括犯意，於93年10月8 日晚上9 時許
    之夜間，侵入台北縣汐止市○○街19巷13、15號大樓之樓梯
    間內，徒手將台電公司委託該大樓用戶保管而裝置在樓梯間
    專供該大樓公共用電使用之電表（表號00000000號），連同
    附掛其上由封印鎖（編號：Ｚ000000000）固定之金屬扣環一
    併拔下而加以竊取，得手後，旋即返回其上開住所，並以自
    己所有之老虎鉗，將上開竊得電表上所附掛之封印鎖予以剪
    斷損壞後，將電表上由該封印鎖固定之金屬扣環拆下，並以
    原本自己住處供電箱上之金屬扣環加以替代，再將封印鎖掛
    上，並承前竊盜之概括犯意，自竊得電表之同日起，連續於
    每日夜間將上開竊得之電表安裝在自己住處之供電箱內3 小
    時，並於日間將電表拆下，以此方式，使台電公司之電力藉
    由電表接通輸送至戊○○住所供其使用，戊○○乃以此方式
    接續竊得電能得手。嗣因該大樓所屬乙○○○○社區管理委
    員查覺電表遭竊，經調閱社區監視錄影帶後，認戊○○形跡
    可疑，乃報警處理，經警循線於93年10月22日22時許，在戊
    ○○住處供電箱內扣得上開遭竊電表而查獲。
二、案經臺北縣政府警察局汐止分局報告臺灣士林地方法院檢察
    署檢察官偵查起訴。
    理  由
一、上開事實，業據被告戊○○於本院審理時坦白承認（見本院
    94年9 月14日審判筆錄），核與證人即乙○○○○社區管理
    委員丁○○於警局初詢、偵查中指證查覺電表遭竊情節及證
    人即員警甲○○、丙○○、己○○於本院審理時，具結證述
    本案查獲被告經過大致相符，此外並有上開遭竊之電表1 具
    、已遭剪斷之封印鎖1 只、乙○○○○社區監視錄影畫面翻
    拍照片2 幀、現場查獲照片24幀及電表用戶基本資料表2 紙
    等件附卷足憑，足認被告自白與事實相符，可以採信，本案
    事證明確，被告犯行可以認定，應依法論科。
二、按刑法第321 條第1 項第1 款所規定之「住宅」，乃指人類
    日常居住之場所而言，公寓亦屬之，至公寓樓下之「樓梯間
    」，雖僅供各住戶出入通行，然就公寓大廈整體而言，該樓
    梯間為公寓之一部分，而與公寓大廈有密切不可分之關係，
    故於夜間侵入公寓樓下之樓梯間竊盜，亦認同時妨害居住之
    安全，應成立刑法第321 條第1 項第1 款之夜間侵入住宅竊
    盜罪（最高法院76年台上字第2972號判例意旨參照）；再按
    台電公司在用戶電度表上裝置之封印鎖，一面刻有電力公司
    或台電字樣，一面印有號碼，用以證明係電力公司所加封，
    此項封印鎖之性質，與刑法第220 條第1 項所稱足以為表示
    其用意之證明者相當，自應以文書論，且該封印已隨同出租
    之電度表，委由用戶保管，如加以損壞、毀棄，即應成立同
    法第138 條毀損公務員委託第三人掌管之文書罪（最高法院
    66年第1 次刑事庭會議決議可資參照）。查被告於夜間侵入
    大樓之樓梯間竊取電表，核其所為係犯刑法第321 條第1 項
    第1 款之夜間侵入住宅竊盜罪；其將台電公司委託用戶保管
    之電表上之封印鎖剪斷，並於夜間將電表裝設於已遭斷電之
    供電箱處，使台電公司之電力得以輸送至其住家供其使用，
    於日間復將電表拆下，以此方式不法取得電能，核其所為，
    係犯刑法第138 條毀損公務員委託第三人掌管之文書罪及第
    323 條、第320 條第1 項之竊電罪。被告雖有多次竊取電能
    之行為，然係出於同一犯罪動機所為時、地密接之行為，且
    侵害之法益復屬相同，各行為之獨立性極為薄弱，依一般社
    會健全觀念，在時間差距上難以強行分開，在刑法評價上，
    以視為數個舉動之接續施行，合為包括之1 行為予以評價，
    較為合理（最高法院86年度台上字第3295號判例參照），自
    屬接續犯，應論以竊電罪之單純1 罪，聲請簡易判決處刑（
    與起訴有同一效力）意旨雖已敘及被告損壞封印鎖及竊取電
    能使用之犯罪事實，然漏未論以所犯毀損公務員委託第三人
    掌管之文書罪及竊電罪，尚有未洽，應予敘明更正。又被告
    所犯上開加重竊盜及竊電2 罪間，時間緊接，所犯係基本構
    成要件相同之罪名，顯係基於概括犯意反覆為之，為連續犯
    ，應以1 罪論以法定刑較重之加重竊盜罪，並依法加重其刑
    ，又被告所為加重竊盜犯行，係破壞電表持有者即用電戶之
    財產法益，至其竊電犯行，則係破壞台電公司之財產法益，
    因2 行為所侵害之法益持有者不同，要無從以接續犯論之，
    檢察官論告書認被告所為加重竊盜及竊電行為應屬同1 接續
    行為云云，尚有違誤，併此敘明。又被告所犯加重竊盜及損
    壞公務員委託第三人掌管之文書2 罪間，有方法結果之牽連
    關係，為牽連犯，應依刑法第55規定，從1 重論以加重竊盜
    罪。又被告曾犯如前開犯罪事實欄下所載之前科犯行並經執
    行徒刑完畢，有臺灣高等法院被告前案紀錄表在卷可憑，其
    於受有期徒刑執行完畢後，5 年內再犯本件有期徒刑以上之
    罪，為累犯，應依刑法第47條之規定，遞予加重其刑，聲請
    簡易判決處刑書雖漏未敘及應依累犯規定加重其刑，然業經
    公訴人當庭論告補充更正，附此敘明。爰審酌被告犯罪後坦
    承犯行之態度，其因經濟狀況不佳，無力繳交電費，始為本
    案犯行之犯罪動機，並其生活狀況、品行、智識程度、犯罪
    之目的、手段、所生之危害等一切情狀，量處如主文所示之
    刑，以示懲儆。
據上論斷，應依刑事訴訟法第452 條、第273 條之1 第1 項、第
299 條第1 項前段，刑法第138 條、第321 條第1 項第1 款、第
55條、第56條、第47條，判決如主文。
本案經檢察官林聰良到庭執行職務。
中    華    民    國    94    年    9     月    28    日
                  刑事第七庭法  官  吳祚丞
以上正本證明與原本無異。
如不服本判決應於送達後10日內，向本院提出上訴狀。
                            書記官  林立原
中　　華　　民　　國　　94　　年　　9 　　月　　30　　日
所犯法條：
中華民國刑法第138 條：
毀棄、損壞或隱匿公務員職務上掌管或委託第3 人掌管之文書、
圖畫、物品，或致令不堪用者，處5 年以下有期徒刑。
中華民國刑法第321條第1項
犯竊盜罪而有左列情形之一者，處6 月以上、5 年以下有期徒刑
：
一  於夜間侵入住宅或有人居住之建築物、船艦或隱匿其內而犯
    之者。
二  毀越門扇、牆垣或其他安全設備而犯之者。
三  攜帶兇器而犯之者。
四  結夥三人以上而犯之者。
五  乘火災、水災或其他災害之際而犯之者。
六  在車站或埠頭而犯之者。
